臺灣高等法院刑事判決
109年度上易字第1624號
上  訴  人  
即  被  告  洪紹麒





上列上訴人因詐欺案件，不服臺灣桃園地方法院109年度審易字
第323號，中華民國109年7月3日第一審判決（起訴案號：臺灣桃
園地方檢察署108年度偵緝字第2263號），提起上訴，本院判決
如下：
    主  文
上訴駁回。                                              
    理  由
一、按不服地方法院之第一審判決而上訴者，須提出上訴書狀，
    並應敘明具體理由，刑事訴訟法第350條第1 項、第361條第
    2 項各定有明文。所稱具體理由，固不以書狀應引用卷內訴
    訟資料，具體指摘原審判決不當或違法之事實，亦不以於以
    新事實或新證據為上訴理由時，應具體記載足以影響判決結
    果之情形為必要。但上訴之目的，既在請求第二審法院撤銷
    或變更第一審之判決，所稱「具體」，當係抽象、空泛之反
    面，若僅泛言原判決認事用法不當、採證違法或判決不公、
    量刑過重等空詞，而無實際論述內容，即無具體可言，其上
    訴即不合法定程式。
二、原判決以：上訴人即被告洪紹麒與張夢筑（原名連夢筑）、
    林宜蓉及身分不詳自稱為「林佳琪」、自稱為「羅喬偉」暨
    其他身分不詳之詐欺集團成員，基於意圖為自己不法所有之
    犯意聯絡，由洪紹麒於民國102年8月間某日，取得張夢筑所
    有之國泰世華商業銀行福和分行（下稱國泰世華銀行）帳戶
    之提款卡及密碼後，再由林宜蓉、「林佳琪」以經營生意及
    母親生病急需醫藥費等事由，接續向李文言行騙，致李文言
    陷於錯誤，先後於同年8月15日及8月30日，各匯款新台幣（
    下同）3萬6千元及4萬5千元至上開國泰世華銀行帳戶內，該
    詐騙集團成員隨即提領一空而詐騙得逞等事實，有上訴人之
    自白、告訴人李文言及證人張夢筑、王俊憲之證述，以及國
    泰世華銀行函送上開帳戶之往來資料暨取款憑證等為證，事
    證明確，乃論以上訴人係共同犯修正前刑法第339條第1 項
    之詐欺取財罪，又其等基於單一犯意，於密接時、地先後2
    次對被害人李文言之詐欺行為，為接續犯一罪；並審酌其正
    值青壯，不思以正當途徑獲取財物，竟加入詐欺集團，牟取
    不法利益，所為漠視法律及他人法益，暨考量其犯後坦承犯
    行，兼衡其犯罪動機、智識程度、生活狀況及素行等一切情
    狀，而量處有期徒刑4月，如易科罰金，以1千元折算1日等
    語，經核原審判決之認事用法並無違誤，量刑亦屬妥適。此
    外，原審判決以不能證明上訴人有犯罪所得，乃對之不宣告
    沒收，經核亦無違誤。
三、被告上訴意旨略以：其於原審已稱林宜蓉之帳戶，非其拿給
    自稱「羅喬偉」之人使用的，係林宜蓉自行交給詐欺集團使
    用，原審卻將其當成共同正犯判刑，其不服等語。經核就被
    告上訴所稱「林宜蓉之帳戶非其交給詐欺集團使用」部分，
    並非屬原審判決認定之事實（原判決係認定：上訴人取得張
    夢筑之上開帳戶由詐欺集團使用），亦與本案犯罪事實無關
    ；而就其所稱原審認定其為共同正犯、其不服部分，其則未
    指摘原審判決如此之認定有何不當、違誤之處。從而，上訴
    人之本件上訴，不能認為已敘明具體理由，其上訴不合法定
    程式甚明。
四、綜上所述，上訴人之上訴書狀未敘述具體理由，所為上訴不
    符合上訴之法定要件，應予駁回，並不經言詞辯論為之。
據上論斷，應依刑事訴訟法第367條前段、第372條，判決如主文
。
中　　華　　民　　國　　109 　年　　9 　　月　　4 　　日
                  刑事第二十二庭審判長法　官  洪于智
                                      法　官  汪怡君
                                      法　官  陳銘壎
以上正本證明與原本無異。
不得上訴。
                                      書記官  吳思葦
中　　華　　民　　國　　109 　年　　9 　　月　　4 　　日